# 同一控制下长期股权投资的后续计量

提问人：zhe3155393 时间：2016-08-18 11:36:22
在同一控制下取得被投资单位的股权（20——50%）未形成控制，这种情况下，是采用成本法进行后续计量还是采用权益法呢？个人的理解是同一控制下，无论谁取得被投资单位的股权，相对于最终控制方而言，都是能够形成控制的，因此应该采用成本法进行后续计量。

回答人：chenyiwei
不能这样理解。应站在该投资方自身作为一个独立会计主体的立场上判断其自身对被投资方有无控制、共同控制或重大影响，不能直接将最终控制方的视角下推下来。